臺灣高等法院刑事判決
110年度上訴字第2170號
上  訴  人  
即  被  告  曾泓起


選任辯護人  蔡正傑律師
            呂理銘律師
上列上訴人因毒品危害防制條例案件，不服臺灣桃園地方法院10
9年度訴字第128號，中華民國110年1月29日第一審判決（起訴案
號：臺灣桃園地方檢察署107年度少連偵字第272號），提起上訴
，本院判決如下：
    主  文
原判決撤銷。
甲○○犯販賣第三級毒品罪，處有期徒刑壹年拾月。又犯販賣第三
級毒品罪，處有期徒刑壹年拾月。應執行有期徒刑貳年。緩刑肆
年。
扣案之廠牌SONY、IMEI碼：○○○○○○○○○○○○○○號行動電話壹支（含
門號○○○○○○○○○○SIM卡壹張）沒收；未扣案新臺幣壹仟伍佰元沒
收，於全部或一部不能沒收或不宜執行沒收時，追徵其價額。
    犯罪事實
一、甲○○明知第三級毒品，未經許可，不得非法販賣及持有，
    其雖能預見價格高於一般市售價格之香菸內可能含有第三級
    毒品4-Chloro- α-PVP之成分（下稱彩虹菸），仍基於縱該
    彩虹菸含有前開毒品成分，亦不違背其本意之販賣第三級毒
    品以營利之犯意，分別為下列行為：
  ㈠其於民國107 年7 月11日晚間9 時56分至10時13分間，透過
    其所有之廠牌SONY行動電話（含門號0000000000號SIM卡1張
    ）中Messenger 通訊軟體，以暱稱「曾小多」與陳○全（於
    前述時間，尚未滿18歲，年籍詳卷）聯繫販賣彩虹菸事宜，
    談妥以單支新臺幣（下同）250 元之價格，販賣彩虹菸2 支
    （無證據證明純質淨重逾5公克）予陳○全，陳○全遂於同日
    晚間10點10分，以名下之玉山銀行帳戶（帳號詳卷，下稱Ａ
    帳戶）匯款500 元至甲○○名下之中華郵政股份有限公司桃園
    茄苳郵局帳戶（帳號詳卷，下稱Ｂ帳戶），作為給付購買前
    開彩虹菸2 支之款項，甲○○即於107 年7 月11日晚間10時13
    分後之某時，在桃園市○○區○○○街000 號前，交付彩虹菸2 
    支予陳○全而完成交易。
　㈡其復另於107 年7 月14日晚間9 時35分許，透過上開行動電
    話中之Messenger 通訊軟體，與陳○全聯繫販賣彩虹菸事宜
    ，談妥以上開相同價格販賣彩虹菸4 支（無證據證明純質淨
    重逾5公克）予陳○全後，甲○○旋於同日晚間9 時35分至9 時
    52分間之某時，在桃園市桃園區○○路與○○○街口，交付彩虹
    菸4 支予陳○全，並當場收取販賣彩虹菸之款項1,000 元而
    完成交易。
二、案經桃園市政府警察局桃園分局報告臺灣桃園地方檢察署檢
    察官偵查起訴。
    理  由
壹、程序方面
　　本案認定事實所引用之其他卷證資料，屬於傳聞之供述部分
    ，被告及其辯護人於本院準備期日均不爭執，並同意引用為
    證據（本院卷第54-59頁），且迄至本院言詞辯論終結前，
    被告、辯護人及檢察官知悉有刑事訴訟法第159條第1項不得
    為證據之情形，復均未表示異議，本院審酌上開證據資料製
    作時之情況，並無違法不當及證明力明顯過低之情況，亦認
    為以之做為證據應屬適當，認上揭證據資料依刑事訴訟法第
    159條之5第1項規定均例外有證據能力。而本案認定事實所
    引用之非供述證據，並無證據證明係公務員違背法定程序所
    取得，依刑事訴訟法第158條之4反面解釋，均得為證據。
貳、實體方面
一、事實認定
  ㈠上開事實除被告主觀上知悉其販賣予陳○全之彩虹菸內含有第
    三級毒品係於本院及原審審理中始坦認，其餘事實則迭據其
    於警詢、檢察事務官詢問、偵訊、本院準備程序及審理中均
    自承在案（偵卷第9 至10頁、第12至14頁、第130 頁、第
    131 頁、第176 頁，原審卷第55至59頁、第121 頁、第122
    頁、第171 至172 頁、本院卷第52-54頁、第95頁），核與
    證人陳○全於警詢、檢察事務官詢問、偵訊及本院少年法庭
    審理中、本院少年保護事件調查訊問中之證述（他字卷第12
    至13頁、第16至18頁、第19頁、第20至21頁，原審少調卷第
    26頁反面至27頁反面，少偵卷第13頁反面，偵卷第163 頁，
    原審少訴卷第47頁、第49頁、第50頁，原審卷第148 至159 
    頁）相符。復有桃園市政府警察局桃園分局中路派出所於10
    7 年7 月14日就陳○全涉及毒品危害防制條例案件之扣押筆
    錄、扣押物品目錄表、被告以Messenger 通訊軟體之暱稱「
    曾小多」與陳○全於107 年7 月11日及14日對話訊息之手機
    擷圖畫面翻拍照片8 張、陳○全以其持用之行動電話於107 
    年7 月11日及14日透過Messenger 通訊軟體語音功能與被告
    所用Messenger 通訊軟體暱稱為「曾小多」通話之通聯記錄
    、陳○全名下之玉山銀行帳戶存摺封面及內頁、中華郵政股
    份有限公司109 年10月30日儲字第1090280478號函檢附被告
    名下之帳戶客戶歷史交易清單在卷可佐（他字卷第37至40頁
    、第41頁、第99至105 頁、第109 至110 頁，少調卷第54至
    55頁，原審卷第125 至128 頁）。又被告於107 年7 月14日
    販賣予陳○全之4 支彩虹菸，經送交通部民用航空局航空醫
    務中心鑑定，認前開彩虹菸含有4-Chloro-α-PVP之成分，為
    第三級毒品乙節，此有交通部民用航空局航空醫務中心107 
    年8 月16日航藥鑑字第0000000 號毒品鑑定書在卷可佐（偵
    卷第137 頁），且前開彩虹菸所含4-Chloro- α-PVP之成分
    ，該成分係屬安非他命衍生物，為Chloro- α-PVP之異構物
    ，具有刺激中樞神經作用，施用後會產生欣快感、時空認知
    扭曲，長期使用亦會出現成癮性及依賴性，並先經行政院衛
    生署於75年7月11日衛署藥字第597627號公告「為有效管理
    安非他命類藥品，與其衍生物之鹽類及製劑，重申公告禁止
    使用」而屬禁藥，後經行政院於107 年7 月11日公告新增為
    毒品危害防制條例列管第三級毒品第59項「1-氯苯基-2-( 1
    - 吡咯烷基) -1- 戊酮」（C1-Alpha-PVP）之異構物，而第
    三級毒品除特別規定外，皆包含其異構物、酯類、醚類及鹽
    類等節，有衛生福利部食品藥物管理署107年5月3日FDA藥字
    第1079901224號函、行政院107 年7 月11日院臺法字第1070
    023001B號函檢附之修正「毒品之分級及品項」部分分級及
    品項1 份、交通部民用航空局航空醫務中心107 年9 月27日
    航醫0000000000號、行政院107年3月11日院台法字第107002
    3001公告暨毒品危害防制條例第2條第2項第3款附表三修正
    總說明可佐（他字卷第117 至118 頁，少調卷第44頁、第45
    頁、原審卷第67-70頁、第95頁），足認被告之自白與此部
    分事實相符，堪以採信。
  ㈡被告於原審準備程序中供稱：其有抽菸習慣，在便利商店係
    以1 包100 元之價格購買單包有20支之香菸，彩虹菸1 包大
    約18支，價格約3,000 元等語（原審卷第56頁），且於警詢
    、檢察事務官詢問及原審準備程序訊問中供稱：其分別於10
    7年7 月11日及14日賣給陳○全2支、4支彩虹菸，總價共500 
    元、1,000 元，且陳○全於107 年7 月11日有匯款500 元至
    其名下之Ｂ帳戶及其於107 年7 月14日有向陳○全收取1,000 
    元之款項，其以Messenger 通訊軟體傳送「邦（按即幫）推
    」、「剩6 」之訊息，係指請陳○全幫其問看看有沒有需要
    ，其當時有想要賣那些彩虹菸，且其於107 年 7 月11日及1
    4日販賣予陳○全之彩虹菸是一樣的東西等語（偵卷第9 至10
    頁、第12頁、第130 頁、第176 頁，原審卷第56頁、第57頁
    、第59頁、第171 頁），核與證人陳○全於警詢時證稱：其
    向被告購買彩虹菸之單支價格為250 元，而於107 年7 月11
    日匯款500 元至被告之Ｂ帳戶，及於107 年7 月14日現場交
    付1,000 元現金予被告等語（偵卷第83頁）相符，是被告販
    賣彩虹菸之單支售價為250 元，高於其購入之單支成本167 
    元（3,000 元÷18支＝167 元），足認其有基於販賣第三級毒
    品以營利之犯意，堪以認定。
  ㈢綜上所述，本案事證明確，被告上開販賣第三級毒品4-Chlo
    ro- α-PVP之2 次犯行，均堪以認定，應予依法論科。
  ㈣至於公訴意旨就事實欄一㈡雖認被告係與少年陳○全（所涉販
    賣毒品案件，業經原審以108 年度少訴字第27號判決有罪確
    定）共同基於販賣第三級毒品以營利之犯意聯絡，由被告提
    供摻有第三級毒品之彩虹菸，陳○全則負責與買家聯繫並出
    面販賣予買家。嗣李○緯得知上情，為配合警方查緝，乃於1
    07 年7 月14日晚間9 時許，以Messenger 通訊軟體撥打電
    話予陳○全聯繫購買彩虹菸，經陳○全應允並表示彩虹菸每支
    售價250元後，即約定在桃園市○○區○○路00號前交易，被告
    遂先於同日晚間9 時許，在桃園市桃園區○○路與○○○街口，
    將摻有第三級毒品之彩虹菸交付與陳○全，迨至107 年7 月1
    4日晚間10時5 分許，陳○全攜帶4 支彩虹菸到場欲販售予李
    ○緯時，旋為警方當場逮捕而未遂。然查：
  ⒈證人陳○全固於警詢時陳稱：被告要求其幫轉賣彩虹菸給李○
    緯，並跟其說4 支彩虹菸賣1,000 元等語（偵卷第54頁），
    又稱：被告委託其於107 年7 月14日在桃園市○○區○○路00號
    前轉交4 支彩虹菸給李○緯等語（偵卷第61頁），於偵訊中
    則改稱：其幫李○緯拿彩虹菸，才跟被告聯繫見面買彩虹菸
    ，並拿1,000 元跟被告購買4 支彩虹菸等語（偵卷第100 頁
    ）。是證人陳○全就其於107 年7 月14日向被告拿4 支彩虹
    菸之原因，時稱係被告要求其轉賣，又稱被告委託其轉交，
    再改稱其係幫李○緯向被告購買，其前後供述不一，是否可
    信，尚非無疑。
  ⒉被告於警詢時供稱：其於107 年7 月14日係以每支250 元之
    價格賣給陳○全4 支彩虹菸，共計1,000 元，其沒有要求陳
    ○全把彩虹菸4 支交給李○緯，是陳○全自己要轉賣的等語
    （偵卷第9 至10頁）。核與證人陳○全於原審少年保護事件
    調查及原審審理中證稱：其是拿1,000 元向被告買4 支彩
    虹菸，並打算轉賣給李○緯，且其是用其名義直接以1,000
    元向被告買斷4 支彩虹菸等語（少調卷第26頁反面，原審  
    卷第151 至152 頁、第154 頁、第159 頁）相符。而證人陳
    ○全所涉之販賣毒品案件業經原審以108 年度少訴字第27號
    判決有罪確定（原審少訴卷第84-1頁）。衡情其自無再就所
    涉犯行為避重就輕、冀求寬遇之舉，是證人陳○全於原審審
    理中之證述，堪以採信，足認被告於107 年7 月14日並非與
    陳○全共同基於販賣第三級毒品以營利之犯意，販賣彩虹菸4
    支予李○緯，而係陳○全向被告買斷前開彩虹菸，再由陳○全
    自己轉賣予李○緯。
　⒊綜上，公訴意旨就107年7月14日部分，認被告係與少年陳○全
    共同基於販賣第三級毒品以營利之犯意為此部分犯行，容有
    誤會，附此敘明。
二、論罪科刑
  ㈠論罪部分
  ⒈新舊法比較
    按行為後法律有變更者，適用行為時之法律。但行為後之法
    律有利於行為人者，適用最有利於行為人之法律，刑法第2
    條第1 項定有明文。本件被告行為後，毒品危害防制條例第
    4條第3項及同條例第17條第2項業於109年1月15日修正公布
    ，並於同年7月15日施行。經查：
  ⑴修正前毒品危害防制條例第4條第3項規定：「製造、運輸、
    販賣第三級毒品者，處 7 年以上有期徒刑，得併科新臺幣 
    7 百萬元以下罰金。」修正後毒品危害防制條例第4條第3項
    則規定：「製造、運輸、販賣第三級毒品者，處7年以上有
    期徒刑，得併科新臺幣1千萬元以下罰金。」修正後毒品危
    害防制條例第4條第3項將法定刑自「7 年以上有期徒刑，得
    併科新臺幣7百萬元以下罰金」，提高為「7年以上有期徒刑
    ，得併科新臺幣1千萬元以下罰金」，經比較新、舊法律，
    修正後毒品危害防制條例第4條第3項並無較有利於被告之情
    形。
  ⑵修正前毒品危害防制條例第17條第2 項原規定：「犯第四條
    至第八條之罪於偵查及審判中均自白者，減輕其刑。」修正
    後毒品危害防制條例第17條第2項則規定：「犯第四條至第
    八條之罪於偵查及歷次審判中均自白者，減輕其刑。」，而
    本件被告於偵查中並未自白（詳如後述），即不論適用修正
    前、後毒品危害防制條例第17條第2 項之規定，均不符合該
    減刑要件，對被告而言即無有利或不利之情形。
　⑶稽此，就本件論罪科刑有關之事項，經綜合法律修正前後之
    整體比較，揆諸刑法第2 條第1 項之「從舊從輕」原則，適
    用修正前之刑罰法律，對被告較為有利，自應就被告上開所
    為整體適用被告行為時即修正前毒品危害防制條例之相關規
    定。
  ⒉所犯罪名
  ⑴核被告就事實欄㈠、㈡所示之販賣第三級毒品4-Chloro-
    α-PVP予陳○全之所為，均係犯修正前毒品危害防制條例第4 
    條第3 項之販賣第三級毒品罪。公訴意旨認被告就事實欄一
    ㈡部分之所為，係與少年陳○全共同犯修正前毒品危害防制條
    例第4 條第6 項、第3 項之販賣第三級毒品未遂罪，然本院
    既認定被告係販賣第三級毒品與少年陳○全，而非與少年陳○
    全共犯販賣第三級毒品未遂，自無兒童及少年福利與權益保
    障法第112條第1項前段加重其刑規定之適用，惟此均與起訴
    之基本社會事實係屬同一，爰依刑事訴訟法第300 條規定變
    更起訴法條，予以審理。
  ⑵被告所犯上開2 次犯行，犯意各別，行為互殊，應予分論併
    罰。
  ㈡刑之減輕部分
  ⒈修正前毒品危害防制條例第17條第2項部分
　  被告就其販賣第三級毒品之犯行，固於本院及原審審理時自
    白不諱，惟被告於檢察事務官詢問、偵訊中矢口辯稱：其不
    知道彩虹菸究含有何種成分等語（偵卷第130 頁、第131 頁
    、第176 頁），且被告於遭檢察官起訴後，原審準備程序中
    猶辯稱我不知道彩虹菸裡面是第三級毒品云云（原審卷第55
    頁），足徵被告於偵查中確實是否認所犯上開2次販賣第三
    級毒品犯行，而非被告所辦稱僅係「不確知」4-Chloro- α-
    PVP業經行政院公告為第三級毒品，是依被告上開警詢、偵
    查所陳，其一再辯稱不知所販賣之彩虹菸含有第三級毒品，
    其沒有販賣毒品之犯意云云，自難認被告於偵查中對己所為
    之犯罪事實之主要或全部犯罪事實有自白可言，是被告無從
    適用上開條文規定予以減刑。被告辯護人稱就檢察官起訴之
    客觀犯罪事實之主要部分（有於起訴書所載時、地販賣含有
    第三級毒品成分彩虹菸之事實）於警詢及偵查均坦承不諱云
    云，顯與事實不符，而無足採，仍不得依修正前毒品危害防
    制條例第17條第2 項之規定減輕其刑。
  ⒉刑法第16條第1項但書
　　按除有正當理由而無法避免者外，不得因不知法律而免除刑
    事責任。但按情節，得減輕其刑，刑法第16條定有明文。該
    條係依違法性認識錯誤之情節，區分為有正當理由而無法避
    免者，得阻卻犯罪之成立而應免除其刑事責任，至非屬無法
    避免者，則雖不能阻卻犯罪成立，但仍得按其情節減輕其刑
    之不同法律效果。而雖法律頒布或修正，人民即有知法守法
    義務，是否可以避免，行為人必須善盡相當查證義務，不可
    擅自判斷，任作主張，尤其是具反社會性之自然犯，其違反
    性普遍皆知，自非無法避免。惟欲判斷行為人之行為是否具
    有刑法第16條但書所定較輕罪責之情節，得一併兼衡行為人
    為不法行為時之心理狀態、行為人反社會性人格之危險性、
    客觀上能否期待行為人知悉其違反法規範之嚴重程度（包括
    對於該行為在一般社會通念被認為係屬於反社會性意味之瞭
    解、行為係特定法律所不容許之瞭解、行為係違反應加以處
    罰之特定刑法的瞭解等程度）等情節，俾在罪責上判斷其行
    為是否能獲得某程度之宥恕而得減輕其刑。例如，倘欲科以
    行為人較重罪責之空白刑法，其法律條文形式上之構成要件
    及處罰均未修正或變更，而係填補空白刑法實質內涵之授權
    公告或命令有修正或變更，將原僅構成輕罪而非屬該重罪規
    範之行為納入成為重罪處罰標的，則因填補上開較重罪責之
    空白授權命令或公告之變更，與經立法三讀程序通過並經總
    統公布之程序及公眾週知程度未必相同，復因欲論罪科刑之
    空白刑法，其法律條文形式上之構成要件及處罰均未修正或
    變更，故一般人普遍知悉實質內容有變更之情節亦非相同，
    再衡以若行為人原先預期所為行為均僅該當輕罪，其緊接於
    行政院公告後之同日、相隔數日違犯該行為，主觀上誤以為
    其不法行為仍僅違犯輕罪，則行為人該不法行為違法性認識
    錯誤之心理狀態，難認係惡性重大地刻意挑戰業已列為重罪
    之新的法秩序，而具有高度危險性之反社會性人格，且在客
    觀上亦難以期待行為人知悉其違反該甫修正之行政院公告或
    命令之嚴重程度，已與一般立法院三讀通過之法律修正案相
    同，則按其情節，若其罪責歸責之程度較為輕微而可獲致某
    程度之責任宥恕，非不得依刑法第16條但書之規定減輕其刑
    。查被告就事實欄㈠、㈡所示之犯行，係在107年7月11日行
    政院公告4-Chloro- α-PVP增列為第三級毒品後之當日晚間
    、3日後，而4-Chloro- α-PVP原係於75年7月11日經行政院
    衛生署以衛署藥字第597627號列為禁藥，有衛生福利部食品
    藥物管理署107年5月3日FDA要字第1079901224號函在卷可憑
    （原審卷第95頁），而被告係於107年6月、7月初，意圖販
    賣向真實姓名年籍不詳綽號「G3」之成年男子購入含有第三
    級毒品之彩虹菸（少連偵卷第9頁），斯時被告對於其販賣4
    -Chloro- α-PVP之行為，知悉會該當藥事法販賣禁藥之罪責
    ，固無疑義，惟被告交易當日，行政院公告甲氧基甲基卡西
    酮增列為第三級毒品，應改依較重之修正前毒品危害防制條
    例第4條第3項之販賣第三級毒品罪處斷，然上開較重之法條
    形式上之構成要件及處罰均未修正或變更，而係填補空白刑
    法實質內涵之上開行政院授權公告有變更，將原僅構成藥事
    法之輕罪而非屬該重罪規範之行為納入成為重罪處罰標的，
    則因填補上開較重罪責之空白授權公告之變更，與經立法三
    讀程序通過並經總統公布之程序及公眾週知程度未必相同，
    復因欲論罪科刑之空白刑法，其法律條文形式上之構成要件
    及處罰均未修正或變更，故一般人普遍知悉實質內容有變更
    之情節亦非相同，再衡以被告販入時尚未該當任何罪名，其
    緊接於行政院公告後之同日、相隔數日為販賣行為時，主觀
    上誤以為其不法行為仍僅違犯藥事法之輕罪，則被告該不法
    行為違法性認識錯誤之心理狀態，難認係惡性重大地刻意挑
    戰業已列為重罪之新的法秩序，而具有高度危險性之反社會
    性人格，且在客觀上亦難以期待被告知悉其違反該甫修正之
    行政院公告之嚴重程度，已與一般立法院三讀通過之法律修
    正案相同，則按其情節，其罪責歸責之程度應認較為輕微而
    可獲致相當程度之責任宥恕，本院爰依刑法第16條但書之規
    定，減輕其刑。
　⒊刑法第59條部分
　　按刑法第59條酌量減輕其刑之規定，必其犯罪之情狀顯可憫
    恕者，認科以法定最低刑度仍嫌過重者，始得為之。而所謂
    「犯罪之情狀顯可憫恕」，必須犯罪另有特殊之原因與環境
    等情，而在客觀上足以引起一般同情，認為即予宣告法定最
    低度刑期猶嫌過重者而言。經查：被告如就事實欄㈠、㈡ 所
    示販賣第三級毒品犯行，固均戕害他人身心健康，助長毒品
    氾濫，本不宜輕縱，然其販售之對象僅有1名，且前後2次販
    賣之毒品數量不多，價格非鉅，洵屬下游小額零星交易，惡
    性及危害社會之程度較輕，是其各該部分犯罪之情狀，並依
    上開刑法第16條但書減輕其刑後，客觀上仍足以引起一般同
    情而顯可憫恕，雖科以法定最低度刑，仍嫌過重，爰皆依刑
    法第59條、第60條規定酌減其刑，並均遞減之。
三、撤銷原判決、量刑及沒收之理由：
  ㈠撤銷理由：
　　原審以被告犯罪事證明確，據以論罪科刑，固非無見。惟：
    ⒈按販毒者與購毒者係屬對向犯罪之結構，亦即販毒者實非
    故意對購毒者犯罪，故成年人販賣毒品與兒童或少年，自不
    構成教唆、幫助或利用其犯罪或與之共同實施犯罪或故意對
    其犯罪之情事，即無兒童及少年福利與權益保障法第112條
    第1項前段加重其刑規定之適用（最高法院101年度第8次刑
    事庭會議決議意旨參照），原審判決就被告2次販賣第三級
    毒品之犯行，均依兒童及少年福利與權益保障法第112條第1
    項前段加重其刑，有適用法規不當之違誤。⒉被告上訴請求
    依刑法第16條但書減輕其刑，本院認有理由，且被告所犯如
    上開販賣第三級毒品犯行之犯罪情狀，縱依刑法第16條但書
    減輕其刑後，倘量處最低度刑均猶嫌過重，不無情輕法重，
    在客觀上足以引起一般人之同情，尚有堪資憫恕之情，爰依
    刑法第16條但書、第59條之規定，各均遞減其刑，原審未依
    刑法第16條但書、第59條之規定酌減其刑，恐有未合。被告
    上訴請求從輕量刑，即有理由，自應由本院將原判決撤銷並
    自為判決。
  ㈡量刑
　　爰以行為人之責任為基礎，審酌毒品造成諸多社會問題，並
    危害他人身心健康，而被告行為時年為21歲，不思以正當途
    徑獲取財物，明知毒品危害身心甚劇，且一經成癮，甚且影
    響社會治安，危害深遠，竟無視政府制定毒品危害防制條例
    杜絕毒品犯罪之禁令，販賣第三級毒品藉以牟利，助長施用
    毒品之行為，致使施用毒品者沈迷於毒癮而無法自拔，戕害
    國民身心健康非輕，間接危害社會、國家，所為應予嚴懲。
    又被告雖於偵查中、原審準備程序中均否認犯行，然於原審
    審理中及本院審理中幡然悔悟，犯後態度尚可，並念及被告
    本案販賣摻有第三級毒品4-Chloro-α-PVP之彩虹菸分別為2 
    支、4 支，合計6 支，數量不多，及其自陳現有工作，收入
    不高，父親健康不佳之家庭生活經濟狀況、高中畢業之智識
    程度（偵卷第7頁、本院卷第98頁），暨參酌其為本案犯行
    之動機、目的、手段等一切情狀，分別量處如主文第2項所
    示之刑。並審酌被告所犯上開2 罪之犯罪類型均為販賣第三
    級毒品罪、犯罪時間間隔3 日、行為態樣與動機相同、所侵
    害之法益並非具有不可替代性或不可回復性之個人法益、責
    任非難之重複程度甚高，各罪彼此間犯罪事實之關聯性甚高
    、法律規範目的相同，及貫徹刑法量刑公平正義理念，爰就
    被告上開量處之刑，定其如主文第2項所示之應執行之刑。
　㈢緩刑
　　被告前未曾因故意犯罪受有期徒刑以上刑之宣告，有本院被
    告前案紀錄表可佐，其犯本案之時，甫成年不久，年紀尚輕
    ，思慮不周，致犯本罪，惟犯後業已坦承犯行，應已知悔悟
    ，信其經此追訴審判後，當知所警惕，因認其所受刑之宣告
    ，以暫不執行為適當，爰依刑法第74條第1項第1款規定，宣
    告緩刑4年，以啟自新。
　㈣沒收部分：
　⒈供犯罪所用之物部分：
    扣案之廠牌SONY行動電話1 支（含門號0000000000號SIM卡1
    張），為被告所有，業據其坦認在卷（原審卷第169 頁），
    且其自承有使用該行動電話與陳○全聯繫交易彩虹菸等情（
    原審本院卷第169頁），並有被告以Messenger 通訊軟體之
    暱稱「曾小多」與陳○全於107 年7 月11日及14日聯繫毒品
    交易之對話訊息之行動電話擷圖畫面翻拍照片8 張在卷可佐
    （他字卷第99至105 頁），足認扣案之上開行動電話1 支，
    為被告所有，供其犯本案上開2 次販賣第三級毒品所用之物
    ，應依毒品危害防制條例第19條第1 項之規定，宣告沒收。
　⒉犯罪所得部分：
　⑴被告自承其於107 年7 月11日係以單支250 元之價格，販賣
    彩虹菸2 支予陳○全等情（見偵卷第130 頁，本院卷第56頁
    、第57頁、第171 頁），且陳○全亦於107 年7 月11日晚間1
    0點10分，以其名下之Ａ帳戶匯款500 元至被告名下之Ｂ帳戶
    ，作為給付購買前開彩虹菸2 支之款項，此有陳○全名下之
    玉山銀行帳戶存摺封面及內頁、被告名下Ｂ帳戶歷史交易清
    單在卷可佐（少調卷第54至55頁，原審卷第125 至128頁）
    ，是未扣案之犯罪所得500元，應依刑法第38條之1 第1 項
    前段、第3 項規定宣告沒收，且於全部或一部不能沒收或不
    宜執行沒收時，追徵其價額。
　⑵被告另自承其於107年7月14日在桃園市桃園區○○路與○○○街口
    ，交付彩虹菸4 支予陳○全時，當場向陳○全收取販賣彩虹菸
    之款項1,000 元等情（偵卷第9 至10頁、第130 頁，原審卷
    第58頁、第171頁），核與證人陳○全於原審審理中具結證稱
    ：其於107年7 月14日是用現金方式給付等語（原審卷第157
     頁），是未扣案之犯罪所得1,000 元，為被告前開犯行之
    犯罪所得，亦應依刑法第38條之1第1 項前段、第3 項規定
    宣告沒收，且於全部或一部不能沒收或不宜執行沒收時，追
    徵其價額。
據上論斷，應依刑事訴訟法第369條第1項前段、第364條、第299
條第1項前段、第300條，判決如主文。
本案經檢察官李堯樺提起公訴，檢察官曾鳳鈴到庭執行職務。
中　　華　　民　　國　　110 　年　　9 　　月　　15　　日
　　　　　　        刑事第七庭  審判長法　官  孫惠琳
　　　　　　　　　　　　　　　　　　  法　官  張育彰　　
　　　　　　　　　　　　　　　　　　  法　官  王惟琪
以上正本證明與原本無異。
如不服本判決，應於收受送達後20日內向本院提出上訴書狀，其
未敘述上訴之理由者並得於提起上訴後20日內向本院補提理由書
（均須按他造當事人之人數附繕本）「切勿逕送上級法院」。
                                      書記官  陳怡君
中　　華　　民　　國　　110 　年　　9 　　月　　16　　日
附錄：本案論罪科刑法條全文
修正前毒品危害防制條例第4條
製造、運輸、販賣第一級毒品者，處死刑或無期徒刑；處無期徒
刑者，得併科新臺幣2千萬元以下罰金。
製造、運輸、販賣第二級毒品者，處無期徒刑或7年以上有期徒
刑，得併科新臺幣1千萬元以下罰金。
製造、運輸、販賣第三級毒品者，處7年以上有期徒刑，得併科
新臺幣7百萬元以下罰金。
製造、運輸、販賣第四級毒品者，處5年以上12年以下有期徒刑
，得併科新臺幣3百萬元以下罰金。
製造、運輸、販賣專供製造或施用毒品之器具者，處1年以上7年
以下有期徒刑，得併科新臺幣1百萬元以下罰金。
前五項之未遂犯罰之。